臺灣高雄地方法院民事裁定
　　抗　告　人　乙○○
　　相　對　人　甲○○
右當事人間請求給付停車費等事件，抗告人對於中華民國九十三年九月十五日本院高
雄簡易庭九十三年度雄小調字第七一一號裁定提起抗告，本院裁定如下：
    主      文
原裁定廢棄，發回本院高雄簡易庭。
    理      由
一、抗告意旨略以：伊於民國八十四年八月二十二日，將高雄市○○區○○路二八九
    巷二十八號二樓房屋（下稱「系爭房屋」）及所附之編號第二十九號停車位租給
    相對人，雙方訂有租賃契約，並約定相對人應自行負擔系爭房屋之水、電、瓦斯
    費及使用停車位所需支付大樓管理委員會之停車位保養費，嗣相對人雖已於八十
    七年六月搬離系爭房屋，惟伊代相對人墊付水、電、瓦斯費新臺幣（下同）一千
    二百七十五元、停車位保養費五千二百元，合計六千四百七十五元，相對人自應
    支付。又系爭房屋位在高雄市，鈞院應有管轄權，原法院以相對人之住所在福建
    省金門縣，即裁定移送福建金門地方法院，應有未當，爰請求廢棄原裁定等語。
二、按因契約涉訟者，如經當事人定有債務履行地，得由該履行地之法院管轄，民事
    訴訟法第十二條定有明文，而此乃民事訴訟法關於因契約涉訟特別審判籍之規定
    ，是項約定不以書面或明示為必要，即便以言詞或默示為之，仍非法所不許，故
    當事人間倘有約定債務履行地之意思，即有該條之適用，最高法院八十六年度抗
    字第一八二號判決可資參酌。經查，本件兩造係因租賃契約而涉訟，而系爭房屋
    係坐落在高雄市，且租賃契約分別於第十五條後段約定：「乙方 (即相對人)水
    電費及營業上必須繳納之損稅自行負擔」、第十九條約定：「編號第二十九號車
    位由承租人使用，二十九號車位平時之維修等費用則由承租人負擔」，有租賃契
    約一份在卷可稽，則依兩造之締約真意，相對人顯應係自行繳納水電費予房屋所
    在之臺灣電力股份有限公司及臺灣省自來水公司分支機構，並給付停車位保養費
    予系爭房屋所在之大樓管理委員會，而非由相對人將水電費及停車位保養費交付
    抗告人，再分別由抗告人繳交水電公司及交付大樓管理委員會，故關於水電費及
    停車位保養費之債務履行地，自屬高雄市無誤。是依前揭規定及說明，本件本院
    應有管轄權。至兩造於租賃契約雖未約定瓦斯費用應由何人負擔，惟此部分尚不
    影響管轄權有無之認定，併此敘明。原審以相對人之住所在福建省金門縣，即裁
    定移送福建金門地方法院，應稍有未洽。抗告意旨請求廢棄原裁定，為有理由。
    爰廢棄原裁定，並發回原審續為處理。
據上論結，本件抗告為有理由，依民事訴訟法第四百九十二條，裁定如主文。
中　　　華　　　民　　　國　　九十三　　年　　 十一 　　月　　二十五　　日
                                      臺灣高雄地方法院民事第一庭
                                        審判長  法  官   甯　馨
                                                法  官   林韋岑
                                                法  官   劉傑民
右為正本係照原本作成。
本裁定不得再抗告。
中　　　華　　　民　　　國　　九十三　　年　　 十一 　　月　　二十五　　日
                                                書記官　 歐文政
